# 请教陈版，资本公积转增资本问题

提问人：小乐安 1314 时间：2023-10-12 11:29:52
A公司持有B公司25%股权，采用权益法核算，后来A公司将持有的B公司股权无偿划转给C公司，属于同一控制下的无偿划转，计入资本公积，请问这个资本公积是否可以转增C公司资本

回答人：chenyiwei
该项资本公积属于权益性交易形成，其明细科目为“资本溢价或股本溢价”，后续可用于转增划入方C公司的实收资本。